【裁判字號】    99,訴,1034
【裁判日期】    991221
【裁判案由】    妨害自由等
【裁判全文】
臺灣臺南地方法院刑事判決              99年度訴字第1034號
公  訴  人  臺灣臺南地方法院檢察署檢察官
被      告  龔耀立
                    （另案於臺灣臺南看守所羈押中）
選任辯護人  李宗貴律師
被      告  吳孟涵
指定辯護人  本院公設辯護人  余訓格
上列被告因重傷害等案件，經檢察官提起公訴（98年度少連偵字
第100號），本院判決如下：
    主  文
龔耀立成年人與少年共同犯剝奪他人行動自由罪，處有期徒刑拾
月；又成年人與少年共同犯重傷害未遂罪，處有期徒刑肆年陸月
。應執行有期徒刑伍年。
吳孟涵成年人與少年共同犯剝奪他人行動自由罪，累犯，處有期
徒刑捌月；又成年人與少年共同犯重傷害未遂罪，累犯，處有期
徒刑年陸月。應執行有期徒刑肆年。
    事  實
一、吳孟涵曾因公共危險案件，經臺灣高等法院臺南分院以92年
    度上訴字第55號判處有期徒刑3年10月確定，並於民國98年3
    月11日執行完畢。緣龔耀立不滿魏綜志（原名魏啟仁）經常
    與其友人發生衝突，遂透過吳志平（綽號平仔）、張婷詠約
    魏綜志至其所經營位於臺南縣白河鎮○○路3號之茶葉公司
    內談話，迨魏綜志於98年9月10日凌晨0時至1時許間應約到
    達前揭公司後，龔耀立因不滿魏綜志的態度，拿起茶几上瓶
    裝綠茶潑向魏綜志，惟未潑到，雙方不歡而散，魏綜志遂搭
    乘友人蘇志偉所駕駛之車牌號碼R7-7500號自小客車（下稱
    甲車）離開該公司。而於同日凌晨1時許後，成年人龔耀立
    （68年2月26日出生）為教訓魏綜志，竟與成年人吳孟涵（
    綽號百八，69年3月8日生）、張博智（76年11月17日出生）
    、14歲以上未滿18歲之少年吳○○（綽號松鼠，82年1月出
    生，業經本院以99年度少訴字第4號判處有期徒刑3年6月，
    目前於臺灣高等法院臺南分院99年度少上訴字第951號審理
    中）、18歲以上之未成年人林資閔（綽號蓮子，80年2月23
    日出生，業經檢察官另案通緝中）及3、4名姓名年籍不詳男
    子，分乘龔耀立所有之3186-UJ號鐵灰色BMW自小客車（下稱
    乙車）、張博智所有之1477- WL號TOYOTA自小客車（下稱丙
    車），共同基於剝奪他人行動自由及妨害他人行使權利之犯
    意聯絡，在臺南縣白河鎮上尋找上揭魏綜志所搭乘之甲車，
    嗣於同日凌晨1時50分至同日凌晨1時59分許，在臺南縣白河
    鎮○○路491號之「日光幼稚園」前，龔耀立、吳孟涵、張
    博智、吳○○、林資閔及前揭不詳男子，以渠等所分乘之乙
    車、丙車自甲車後方向前超車，並阻擋在甲車之前方，而將
    魏綜志及蘇志偉共乘之甲車攔下，龔耀立、吳孟涵及少年吳
    ○○旋即持狀似槍枝之物品（未扣案），夥同持木棍之林資
    閔及上揭不詳男子共同至魏綜志所搭乘之甲車車旁，喝令駕
    駛蘇志偉及位於副駕駛座之魏綜志下車，迨蘇志偉下車後，
    因魏綜志不肯就範下車，遂由吳孟涵、林資閔、少年吳○○
    及不詳男子坐進蘇志偉所有之甲車內，將當時獨自一人在車
    上之魏綜志載走，魏綜志、蘇志偉囿於對方人多勢眾而不敢
    反抗，龔耀立、張博智及上揭不詳男子則分駕乙車、丙車隨
    甲車往同一方向離去，共同以此脅迫之不法方式妨害蘇志偉
    使用甲車之權利，並剝奪魏綜志自由離去之行動自由。嗣於
    同日凌晨2時至凌晨2時50分間之某時，甲、乙、丙共3輛車
    於白河鎮○○○道路上同時停車，龔耀立、吳孟涵、張博智
    、吳○○、林資閔及前揭不詳男子旋即下車，並共同基於使
    人受有一肢以上之毀敗或機能嚴重減損之重傷害犯意聯絡，
    將魏綜志由甲車上拖出後，再由龔耀立出言指示吳○○、林
    資閔、吳孟涵、張博智及前揭不詳男子，將魏綜志之手腳打
    斷，渠等或以腳壓制臉朝上躺於地上之魏綜志頭部，或在旁
    圍觀助勢，或持木製球棒（未扣案）毆打魏綜志的四肢等身
    體部位，致魏綜志受有右腳脛骨開放性粉碎性骨折、右腳內
    踝及外踝骨折、右腳第五蹠骨骨折、右側尺骨遠端骨折、右
    手第二指近端指骨骨折、臉部撕裂傷、橫紋肌溶解症候群等
    傷害，毆打完畢後方原車將魏綜志送回蘇志偉朋友處，嗣經
    蘇志偉遭奪車後立即報警，為警據報後循線於同日凌晨2時
    50 分許，在白河鎮172線頂秀祐路口尋獲魏綜志受傷躺於甲
    車後座，而魏綜志經送醫後尚在治療期間，尚未達一肢以上
    毀敗或機能嚴重減損之程度而未遂。
二、案經魏綜志訴由臺南縣警察局移送臺灣臺南地方法院檢察署
    檢察官偵查起訴。
    理  由
壹、證據能力方面
    本件被告、辯護人及檢察官均對本院所提示告訴人魏綜志及
    證人蘇志偉、吳志平、張婷詠、吳○○有關在上揭日光國小
    前事發經過之警詢筆錄、龔耀立持用之0000000000號行動電
    話、魏綜志持用之0000000000號行動電話、蘇志偉持用之00
    00000000號行動電話、吳志平、張婷詠共同持用之00000000
    00號行動電話於98年9月8日至14日之相關通聯記錄、奇美醫
    院柳營分院診斷證明書、臺南縣警察局指揮中心受理110報
    案紀錄單等證據之證據能力均不爭執，本院審酌該等文書作
    成時之情況，認為適當，爰依刑事訴訟法第159條之5得作為
    證據，核先敘明。
貳、實體方面
一、被告龔耀立、吳孟涵妨害自由部分
    被告龔耀立、吳孟涵對於渠等上開剝奪魏綜志行動自由及妨
    害蘇志偉行使對甲車之權利等犯行於本院審理時均坦承不諱
    ，核與告訴人魏綜志及證人蘇志偉、吳志平、張婷詠、吳○
    ○之證述相符【魏綜志之指述見警一卷第36至39、43至45、
    48 至50頁、警二卷第8至11、15至17、20至22頁、少連偵卷
    第22至25頁，本院卷第197至208頁；證人蘇志偉之證詞見警
    一卷第53至56頁、警二卷第25至28頁、他字卷第3至6、10至
    13 頁、少連偵卷第32至34頁、本院卷第192至197頁；吳志
    平之證詞見警一卷第65、66頁、警二卷第333、34頁、張婷
    詠之證詞見警一卷第67至69頁、警二卷第35至37頁；吳○○
    之證詞見警一卷第23至29頁、本院卷第209至224頁】。另有
    龔耀立持用之0000000000號行動電話、魏綜志持用之000000
    0000號行動電話、蘇志偉持用之0000000000號行動電話、吳
    志平、張婷詠共同持用之0000000000號行動電話於98年9月8
    日至14日之相關通聯記錄2份（見少調卷(二)第1-80、106-3
    72頁）、蘇志偉於98年9月10日凌晨1時59分許撥打110報案
    之臺南縣警察局指揮中心受理110報案紀錄單（回報說明欄
    記載於同日凌晨2時50分許在白河鎮172線頂秀祐路口尋獲魏
    綜志受傷躺於後座之甲車，警一卷第92頁）在卷可佐。被告
    龔耀立、吳孟涵此部分自白與事實相符，事證明確，此部分
    犯行堪予認定。
二、被告龔耀立、吳孟涵重傷害未遂部分
  (一)訊據被告龔耀立固坦承魏綜志於上揭時間在前揭產業道路上
    遭毆打時其有在場，惟矢口否認有何重傷害犯行，辯稱：伊
    只是教訓魏綜志，僅構成普通傷害罪，沒有要重傷害魏綜志
    之犯意，當時是林資閔及少年吳○○下手毆打魏綜志，伊還
    有制止林資閔及少年吳○○別再打了云云。然查：
  (1)證人魏綜志於本院審理時結證稱：到產業道路時，龔耀立走
    到伊搭乘之副駕駛座車邊，叫小弟把伊拖下車，那些小弟（
    吳孟涵、林資閔、少年吳○○）就把伊拖下車，伊被拖下車
    時臉部朝上躺在地上，龔耀立以腳踹伊的頭部，不讓伊動，
    龔耀立除了自己下手打伊外，也叫小弟打伊，還叫小弟以球
    棒把伊的手腳都打斷，這是伊親耳聽到的，小弟們就一直打
    ，完全不理會伊哀求別再打了等語（本院卷第198頁背面、
    第201頁背面、第203頁背面、第204頁、第204頁背面、第20
    5頁背面）；而告訴人魏綜志所受右腳脛骨開放性粉碎性骨
    折、右腳內踝及外踝骨折、右腳第五蹠骨骨折、右側尺骨遠
    端骨折、右手第2指近端指骨骨折、臉部撕裂傷、橫紋肌溶
    解症候群之傷害，亦有奇美醫院柳營分院診斷證明書（警一
    卷第91頁、警二卷第38頁）在卷可佐；經核告訴人前揭診斷
    證明書所載傷勢與告訴人所指述遭毆打為四肢部位相符；且
    被告龔耀立亦自承其有於該產業道路現場欲教訓魏綜志，是
    被告龔耀立有參與在該產業道路毆打魏綜志乙事，已堪認定
    。
  (2)證人吳○○固證稱：當時伊拿球棒打魏綜志，龔耀立沒有叫
    伊把魏綜志打死或什麼的，還勸阻伊不要打了，以免把魏綜
    志打得太嚴重云云（本院卷第212頁背面）。然查：被告龔
    耀立已自承：臺南縣白河鎮○○路3號之茶葉公司是伊與張
    博智合資開設，本件糾紛之起因為魏綜志與少年吳○○吵架
    ，而吳○○是伊朋友，所以伊就透過吳志平約魏綜志過來伊
    的茶葉公司談談，要告訴魏綜志不要太白目，而言談過程中
    ，因為魏綜志態度相當不好，回話說「又怎樣了」，伊便稱
    「吳○○明明告訴我，你剛才拿球棒要打吳○○，還說沒有
    」，伊就相當不高興，所以就拿一瓶生活綠茶潑向魏綜志，
    但沒潑到，大家就不歡而散等語（警一卷第2、3頁），衡以
    龔耀立係68年2月26日出生，少年吳○○係82年1月出生，被
    告龔耀立之年紀既年長少年吳○○14歲之多，且訓斥魏綜志
    之地點又為龔耀立自家茶葉公司，甚而一言不合，龔耀立即
    不顧魏綜志尊嚴當眾潑水洩憤，已足認龔耀立於該言談過程
    中係居於主導地位，且其為少年吳○○出頭，至為顯明，亦
    由此可見被告龔耀立對少年吳○○之言行有支配影響力，否
    則少年吳○○當不至於受人欺侮即向被告龔耀立告狀，並由
    被告龔耀立代為出頭；復衡以告訴人魏綜志因前揭傷勢於98
    年9月10日急診入院，接受清創復位後以骨髓內釘（右腳脛
    骨）、鋼釘鋼板（右腳內踝及外踝）及鋼釘（右腳第五蹠骨
    ）固定手術，於98年9月15日接受復位後以鋼釘鋼板（右側
    尺骨）及鋼釘（左腳內踝及左手第二指近端指節）固定手術
    ，於98年9月24日出院，宜修養半年，此有奇美醫院柳營分
    院診斷證明書（少調一卷第137頁）可憑；則以告訴人魏綜
    志因四肢骨折而住院達14日並須休養長達半年等情以觀，堪
    認其四肢遭人持棒毆打力道甚猛，已非單純給予教訓所受之
    皮肉傷，設非出於被告龔耀立之授意，少年吳○○實不至於
    放膽下手如此猛烈，益見證人魏綜志所為被告龔耀立出言指
    示手下打斷其手腳等詞，應堪採信，而少年吳○○所證被告
    龔耀立有出言制止與客觀事實不符，顯為迴護被告龔耀立之
    詞，無足採信。
  (二)訊據被告吳孟涵矢口否認有何重傷害犯行，辯稱：伊沒有過
    去上揭產業道路現場，並無參與毆打魏綜志一事云云。然查
    ：
  (1)證人魏綜志於本院審理時明確證稱：當時在日光國小前伊被
    攔下來，吳孟涵（綽號百八）有參與，接著吳孟涵、吳○○
    、林資閔就坐進來甲車，把伊載到偏僻的產業道路，而龔耀
    立是坐別台車，吳孟涵也有在產業道路持木棍打伊等語（本
    院卷第198至200頁）；證人吳○○亦證稱：攔下魏綜志所搭
    乘之甲車後，伊及林資閔就坐上甲車，而龔耀立是坐其他車
    輛等語（本院卷第209、210頁）；被告龔耀立亦自承：將魏
    綜志所搭乘甲車攔下後，伊是開自己的車（乙車）離去，沒
    有坐進甲車等語（本院卷第226頁）。經核證人魏綜志、吳
    ○○及被告龔耀立所述，渠等就告訴人魏綜志所搭乘之甲車
    遭攔下後，係吳○○、林資閔坐入甲車，而被告龔耀立係搭
    乘其他車輛前往上揭產業道路乙節，互為吻合。則被告吳孟
    涵既自承其確有參與在日光國小前剝奪魏綜志行動自由，業
    如前述，已足認證人魏綜志並無誤認之可能；又告訴人魏綜
    志於本案之所以遭毆打，乃被告龔耀立為少年吳○○出頭，
    亦如前述；故被告吳孟涵既非本案爭端之主要關係人，證人
    魏綜志自無於指出少年吳○○、林資閔與其同車前往該產業
    道路外，另設詞構陷被告吳孟涵之必要，是足認證人魏綜志
    此部分證述，應可採信。
  (2)被告龔耀立固於本院審理時以證人身分證稱：將甲車攔下後
    ，伊及被告吳孟涵兩人坐同一輛車（乙車），要去打魏綜志
    的上揭產業道路現場時要經過吳孟涵的花店，伊想說又沒吳
    孟涵的事，就在花店讓吳孟涵下車，伊再自己一人過去該產
    業道路現場關心一下，看看情況如何等語（本院卷第225頁
    背面至226頁背面）。然查證人吳○○於本院審理時證稱：
    攔下魏綜志所搭乘之甲車後，伊及林資閔坐上甲車（第一輛
    ），將魏綜志載走，張博智所駕駛之丙車跟在後（第二輛）
    ，被告龔耀立自己開一輛（乙車、第三輛）在最後面，大約
    開五、六分鐘就到了產業道路，就是打魏綜志的現場，甲、
    乙、丙共三輛車都有到該產業道路現場等語（本院卷第220
    頁背面），則被告龔耀立所駕駛之乙車既與甲車、丙車約莫
    同時抵達該產業道路現場，已難認被告龔耀立有於路途中先
    行讓被告吳孟涵下車。況被告吳孟涵供稱：伊於案發當天是
    騎機車到龔耀立上揭茶葉公司等語（本院卷第247頁背面）
    ，則被告吳孟涵既有機車停放於上揭茶葉公司（即告訴人魏
    綜志與龔耀立發生口角處），且已參與在日光國小前剝奪魏
    綜志行動自由，業如前述，卻於被告龔耀立欲前往上揭產業
    道路毆打教訓魏綜志之途中即先行下車，實與常情有違；再
    被告吳孟涵於98年10月7日第一次接受警詢時供稱：伊於案
    發當時均在花店，並無出現在日光國小或白河鎮○○○道路
    上云云（警一卷第8頁），被告龔耀立亦於98年10月2日第一
    次接受警詢時供稱：案發當時伊都在嘉義市星光幫KTV唱歌
    云云（警一卷第3頁），被告吳孟涵、龔耀立復均於本院審
    理時始坦承有參與在日光國小前剝奪魏綜志行動自由乙事，
    且遲於本院審理時始突稱被告吳孟涵有中途下車乙節，亦啟
    人疑竇，且被告吳孟涵、龔耀立既分別曾有因放火燒毀建物
    案、殺人案而出庭應訊之前科紀錄，此有被告二人之臺灣高
    等法院被告前案紀錄表可憑，衡情被告吳孟涵、龔耀立當不
    至於在警局及偵訊中因初次涉案應訊、緊張、害怕而不敢交
    代實情，益徵被告龔耀立遲於本院所為被告吳孟涵中途下車
    之證詞，顯為迴護被告吳孟涵之詞，並無可採。
  (3)證人吳○○固證稱：攔下魏綜志所搭乘之甲車後，伊與林資
    閔及另兩名不詳男子上甲車，伊不認識也沒看到吳孟涵等語
    （本院卷第209頁），然查被告吳孟涵於警詢時已稱：伊開
    花店人手不夠會請吳○○及林資閔來幫忙等語（警一卷第10
    頁），是證人吳○○所述不認識吳孟涵云云，顯無可採，益
    徵其確有迴護被告吳孟涵之意，至為顯明。
  (三)被告龔耀立既有於上揭時間在該產業道路現場出言指示吳○
    ○、林資閔、吳孟涵、張博智及前揭不詳男子，將魏綜志之
    手腳都打斷，且觀之吳○○、林資閔、吳孟涵、張博智及前
    揭不詳男子分持木製球棒朝被害人的四肢等身體部位，並由
    被告龔耀立以腳按住被害人頭部，由其餘上揭共犯持木製球
    棒猛力揮打被害人四肢之情狀，足徵被告龔耀立、吳孟涵及
    上揭共犯確有致被害人四肢殘廢之意思，則被告龔耀立、吳
    孟涵及上揭共犯有致被害人重傷之故意，甚為明灼。又按刑
    法第10條第4項第4款所稱毀敗一肢以上之機能，係指肢體因
    傷害之結果完全喪失其效用者而言，初不以驗斷時之狀況如
    何為標準，如經過相當之診治而能回復原狀，或雖不能回復
    原狀而僅祇減衰其效用者，仍不得謂為該款之重傷，最高法
    院28年上字第1098號判例可資參照。查本件告訴人固受有右
    腳脛骨開放性粉碎性骨折、右腳內踝及外踝骨折、右腳第五
    蹠骨骨折、右側尺骨遠端骨折、右手第二指近端指骨骨折、
    臉部撕裂傷、橫紋肌溶解症候群等傷害，業如前述，然其是
    否已達「無法復原之重傷害」程度，據奇美醫院柳營分院回
    覆稱：病人需於受傷後一年（期間需做復健）始可判斷等語
    ，此有該分院99年3月12日（99）奇院柳醫字第605號函檢附
    病情摘要1份在卷可佐（少調卷(二)第402-403頁），則本院
    審酌告訴人係71年1月27日出生，目前年紀未逾30歲，且正
    積極復健中，復無其他證據證明告訴人之四肢已喪失其效用
    或嚴重減損機能，故本案應認係重傷害未遂。綜上所述，此
    部分事證明確，其犯行堪以認定，應予依法論科。
三、論罪科刑的理由：
    核被告龔耀立、吳孟涵所為，均係犯刑法第302條第1項之剝
    奪他人行動自由罪（被害人魏綜志）、第304條第1項之強制
    罪（被害人蘇志偉）、第278條第3項、第1項之重傷害未遂
    罪（被害人魏綜志）。至起訴書固記載被告二人係犯刑法第
    277條第1項普通傷害罪嫌，然此業經公訴檢察官當庭變更起
    訴法條為刑法第278條第3項、第1項之重傷害未遂罪，此有
    99年8月25日準備程序筆錄（本院卷第41頁背面）可稽，附
    此敘明。被告龔耀立、吳孟涵、林資閔、張博智、少年吳○
    ○及另3、4名姓名年籍不詳男子間，就上開剝奪他人行動自
    由、強制及重傷害未遂犯行，有犯意聯絡及行為分擔，應論
    予共同正犯。至起訴書固未將張博智列為共同正犯，然張博
    智均有出現於上開剝奪他人行動自由、強制及重傷害未遂之
    現場，業據少年吳○○、被告龔耀立於本院審理時證述在卷
    ，則被告龔耀立一方人數上之優勢既足以壓制被害人魏綜志
    之自由意志及行動自由，並無因何人對被害人下手而有差異
    ，故在場之張博智雖無證據證明對被害人魏綜志有何實際肢
    體上接觸，仍屬在旁助勢，即已分擔實施犯罪行為之一部，
    而應就上開剝奪他人行動自由、強制及重傷害未遂之犯行，
    令負共同正犯之責，併此敘明。又按刑法第55條想像競合所
    謂之「一行為」，固不能以主觀要素為標準，而應以犯罪構
    成要件之客觀實行行為是否具有「同一性」為必要，為其判
    斷依據，然此一相競合之構成要件實行行為，並不以「完全
    同一」為必要，只要有「部分之同一性」，即足以成立想像
    競合，故在第一個構成要件行為既遂後，行為終了前，復實
    現其他犯罪構成要件，應成立想像競合犯。被告龔耀立、吳
    孟涵、林資閔、張博智、少年吳○○及另3、4名姓名年籍不
    詳男子，強行將魏綜志所搭乘之甲車開走，同時各為剝奪魏
    綜志行動自由及妨害蘇志偉行使對甲車之權利，係一行為觸
    犯數罪名，為想像競合犯，應依刑法第55條從一重之剝奪他
    人行動自由罪論處。被告龔耀立及吳孟涵所犯上開剝奪他人
    行動自由罪及重傷害未遂罪間，犯意各別，行為互殊，罪名
    互異，應分論併罰。被告龔耀立及吳孟涵均為滿20歲之成年
    人，與未滿18歲之少年吳○○共犯上開剝奪他人行動自由及
    重傷害未遂犯行，應依兒童及少年福利法第70條第1項之規
    定加重其刑。又被告吳孟涵有事實欄所列犯罪前科紀錄，有
    臺灣高等法院前案紀錄表可稽，其受有期徒刑執行完畢，5
    年以內再故意犯本件有期徒刑以上之剝奪他人行動自由罪及
    重傷害未遂罪，應依刑法第47條第1項規定，論以累犯，並
    加重其刑，且依法遞加之。又被告龔耀立、吳孟涵已著手於
    重傷害之犯罪行為而不遂，為未遂犯，依刑法第25條第2項
    規定按既遂犯之刑度減輕其刑，就被告龔耀立所犯重傷害未
    遂罪部分先加後減之，就被告吳孟涵所犯重傷害未遂罪部分
    先遞加再減之。爰審酌被告龔耀立、吳孟涵僅因細故即逞兇
    鬥狠，與少年共同妨害被害人自由及重傷害，造成被害人甚
    重傷勢，身心嚴重受創，雖倖未達重傷害之程度，被告目無
    法紀之行徑，惡性重大，且危害社會治安甚鉅，犯後復未與
    被害人達成和解賠償損害，及被告龔耀立於本案居於主導地
    位，犯罪情節較被告吳孟涵為重，自屬可議，惟念及被告二
    人犯後坦承部分犯行，並考量少年吳○○經本院以99年度少
    訴字第4號判處有期徒刑3年6月，暨檢察官就被告二人均求
    處應執行有期徒刑4年等一切情狀，分別量處如主文所示之
    刑，並分別定其應執行之刑，以示懲儆。至檢察官固就被告
    龔耀立求處應執行有期徒刑4年，然被告龔耀立於本案居於
    主導地位，且出言指示將告訴人魏綜志之手腳打斷，惡性重
    大，故本院認檢察官求刑過輕，附此敘明。另被告二人及共
    犯行凶使用之木製球棒並未扣案，為免執行上之困難，爰不
    諭知沒收，併予指明。
據上論斷，應依刑事訴訟法第299條第1項前段，刑法第28條、第
302條第1項、第304條第1項、第278條第3項、第1項、第25條第2
項、第47條第1項、第51條第5款、第55條，兒童及少年福利法第
70條第1項，判決如主文。
本案經檢察官李白松到庭執行職務。
中    華    民    國    99    年    12    月    21    日
                  刑事第十二庭  審判長法  官  盧鳳田
                                      法  官  黃琴媛
                                      法  官  郭瓊徽
以上正本證明與原本無異。
如不服本判決應於收受本判決後10日內向本院提出上訴書狀，並
應敘述具體理由。其未敘述上訴理由者，應於上訴期間屆滿後20
日內向本院補提理由書狀（均須按他造當事人之人數附繕本）「
切勿逕送上級法院」。
                                      書記官  曾郁芳
中    華    民    國    99    年    12    月    27    日
附錄
中華民國刑法第278條
 使人受重傷者，處 5 年以上 12 年以下有期徒刑。
 犯前項之罪因而致人於死者，處無期徒刑或 7 年以上有期徒刑
 。
 第 1 項之未遂犯罰之。
中華民國刑法第302條
 私行拘禁或以其他非法方法，剝奪人之行動自由者，處5年以下
 有期徒刑、拘役或 3 百元以下罰金。
 因而致人於死者，處無期徒刑或7年以上有期徒刑，致重傷者，
 處 3 年以上 10 年以下有期徒刑。
 第 1 項之未遂犯罰之。
中華民國刑法第304條
 以強暴、脅迫使人行無義務之事或妨害人行使權利者，處3年以
 下有期徒刑、拘役或 3 百元以下罰金。
 前項之未遂犯罰之。


司法院資訊處製作；財團法人民間司法改革基金會備份。
